臺灣彰化地方法院刑事判決　　　　　　　　　　　　　　九十一年度易字第八五號
　　公　訴　人　臺灣彰化地方法院檢察署檢察官
　　被　　　告　甲○○
右列被告因贓物案件，經檢察官提起公訴（八十九年度偵字第九二四八號），本院判
決如左：
    主      文
甲○○故買贓物，處有期徒刑陸月，如易科罰金，以佰元折算壹日。
    事      實
一、甲○○明知某不詳姓名年籍之男子，於民國八十九年十月中旬某日，在雲林縣西
    螺鎮夜市地攤向其兜售之五金百貨三十九箱（內有眼鏡、時鐘、餐具等物，係乙
    ○○置放於其所有之二Ｊ─九四八二號自用小貨車內，並於八十九年十月三日十
    二時許，在台中市○○路○段七十七號前所失竊，價值約新台幣四萬元），係屬
    贓物，竟仍以新台幣（下同）二萬元之代價，向之購買後，置放於彰化縣社頭鄉
    ○○路○段五四一巷十九號。嗣八十九年十一月十一日，為該批五金百貨失主乙
    ○○報警在上開地址查獲，並扣得上開五金百貨贓物。
二、案經台中市警察局第五分局報由台灣台中地方法院檢察署呈請台灣高等法院檢察
    署移轉臺灣彰化地方法院檢察署檢察官偵查起訴。
    理      由
一、本件訊之被告甲○○坦承，右揭時地故買上開五金百貨三十九箱一情不諱，惟矢
    口否認涉有贓物犯行，辯稱：我不知該批五金百貨係贓物，標籤是一部分之貨品
    才有，查獲當天才知道貼有標籤云云。惟查：上開五金百貨，係被害人乙○○置
    放於其所有之二Ｊ─九四八二號自用小貨車內，並於八十九年十月三日十二時許
    ，在台中市○○路○段七十七號前所失竊一情，業據被害人乙○○於警訊及偵查
    中指述甚明，並有贓物保管收據一紙附卷可稽。次按被告係以於夜市擺設地攤賣
    童裝為業，對五金百貨價格水準應不熟悉，故當不詳人士欲將大批五金百貨轉售
    予其時，為擔保來源之正當性及價位之合理性，必會先向其他賣五金百貨業者查
    詢價位行情，同時要求出售人證明貨品來源證明，以免購得來路不明之貨物，此
    為眾所週知之理。本件被告於警訊中坦承購買該批五金百貨時，並未向該不詳男
    子者要求出示來源證明，有警訊筆錄附卷可証。則本件被告竟於非一般五金百貨
    批發交易之場所，向陌生人以顯不相當之價格，購買來路不明之五金百貨，更何
    況有部分貨品貼有金大溪公司標誌，依常情，任何人皆可認知該五金百貨係屬贓
    物。又被告在購得此批五金百貨贓物後，亦未循其在夜市地攤販售童裝方式出售
    ，而是欲以整批交易方式出售，顯與其於偵查中所辯因童裝生意不佳，擬改販售
    五金百貨之說詞不一致，按整批交易之價格遠低於零售價格，若非進價甚低，如
    再以整批交易方式出售，幾無差價空間可以獲利，故被告必已知其所取得之五金
    百貨價格與通常價格顯不相當，致其願以採用整批交易方式出售，以獲取差價利
    益。是本件被告雖辯伊不知係屬贓物云云，無非事後卸責之詞，委無足採，其犯
    行堪予認定。
二、核被告甲○○所為，係犯刑法第三百四十九條第二項之故買贓物罪。爰審酌被告
    犯罪之動機、方法、手段、所生危害暨犯後態度等一切情狀，量處如主文所示之
    刑，並諭知易科罰金之折算標準。
三、至於被告甲○○於九十年十二月十七日上午十時許，在南投縣魚池鄉攤販市場中
    ，明知年籍不詳之王姓男子及另一名姓名、年籍均不詳之男子所持有之童裝，係
    來路不明之贓物，竟僅以每件童裝一百三十元之價格（總價一萬一千元）向前揭
    男子故買一批童裝（查獲時已部分售出，僅剩八十五件童裝），嗣於八十九年十
    二月二十四日下午三時三十分許，甲○○在南投縣水里鄉○○街與自由路口設攤
    販賣前開童裝之際，為蕭竹廷會合警方當場查獲，並扣得前揭童裝八十五件之事
    實，業經臺灣彰化地方法院檢察署檢察官另於九十一年一月四日以九十年度偵字
    第三三七二號向本院聲請簡易判決處刑，且前開犯罪時間係九十年十二月十七日
    ，與本件被告犯罪時間八十九年十月中旬相隔有一年二月之久，二者顯無連續犯
    之裁判上一罪關係，附此敘明。
據上論斷，應依刑事訴訟法第二百九十九條第一項前段，刑法第三百四十九條第二項
、第四十一條第一項，罰金罰鍰提高標準條例第一條前段、第二條，判決如主文。
本案經檢察官江孟芝到庭執行職務。
中    華    民    國    九十一      年      二      月      二十五      日
                                臺灣彰化地方法院刑事第二庭
                                    法      官  李  水  源
右正本證明與原本無異。
如不服本判決，應於判決送達後十日內向本院提出上訴狀( 須附繕本 )。
告訴人或被害人對於判決如有不服具備理由請求檢察官上訴者，其上訴期間之計算係
以檢察官收受判決正本之日期為準。
                              法院書記官  廖  建  興
中    華    民    國    九十一      年      三      月        一        日
附錄本案論罪科刑法條全文
刑法第三百四十九條
收受贓物者，處三年以下有期徒刑、拘役或五百元以下罰金。
搬運、寄藏、故買贓物或為牙保者，處五年以下有期徒刑、拘役或科或併科一千元以
下罰金。
因贓物變得之財物，以贓物論。
